臺灣桃園地方法院民事簡易判決
110年度桃簡字第1699號
原      告  元大國際資產管理股份有限公司


法定代理人  宋耀明  
訴訟代理人  楊富傑  
            王繹勛  
被      告  欒中文（即傅學燕之遺產管理人）


上列當事人間請求清償債務事件，本院於民國111 年2 月18日言
詞辯論終結，判決如下：
    主    文
被告應於管理被繼承人傅學燕之遺產範圍內，給付原告新臺幣壹
拾肆萬柒仟捌佰貳拾伍元，及自民國一百年三月十六日起至民國
一百零四年八月三十一日止，依日息萬分之五點四計算之利息，
自民國一百零四年九月一日起至清償日止，按週年利率百分之十
五計算之利息，暨自民國一百年三月十六日起至清償日止，逾期
在六個月以內者，按上開利率百分之十，超過六個月者，按上開
利率百分之二十計算之違約金。
訴訟費用由被告於管理被繼承人傅學燕之遺產範圍內負擔。 
本判決得假執行。
    事實及理由
一、原告主張：訴外人傅學燕於83年12 月間向訴外人新竹區中
    小企業銀行股份有限公司（後更名為新竹國際商業銀行股  
    份有限公司，於民國96年 6月30日與英商渣打銀行股份有限
    公司合併，並於同年7 月 2日更名為渣打國際商業銀行股份
    有限公司，下稱渣打商銀）請領信用卡使用，依約傅學燕得
    憑信用卡於特約商店簽帳消費，須於次月寄送消費帳單所指
    定之繳款截止日前清償帳款，如有積欠款項或逾期清償，則
    應自各筆帳款入帳日起至清償日止，依日息萬分之五計算之
    利息，，如未按期償還本金、攤還本息或繳納利息時，就逾
    期未超過6 個月者，按上開利率之10％，逾期超過6 個月者
    ，按上開利率之20％計付之違約金。嗣傅學燕未依約還款，
    已喪失期限利益，全部債務視為到期，至100 年3 月15日尚
    欠渣打商銀新臺幣147,825 元，及自100年3月16日起之利息
    、違約金未清償，而渣打商銀已於100年6月27日將其對傅學
    燕之債權讓與原告，又傅學燕已於107 年7 月19日死亡，其
    繼承人均已向法院聲請拋棄繼承，復經臺灣苗栗地方法院以
    109年度繼字第5號民事裁定選任被告為傅學燕之遺產管理人
    ，故被告應於管理被繼承人傅學燕之遺產範圍內負清償之責
    。為此，爰依信用卡契約、債權讓與及遺產管理之法律關係
    ，提起本件訴訟，並聲明：如主文第一項所示。
二、被告則以：
    同意原告之請求。
三、本件原告主張之事實，業據其提出信用卡申請書暨約定條款
    、債權讓與證明書、臺灣苗栗地方法院家事事件公告及登報
    公告等為證，經核與原告所述相符，且為被告所不爭執，是
    堪認原告之主張為真正。
四、綜上所述，原告依信用卡契約、債權讓與及遺產管理之法律
    關係，請求被告給付如主文第一項，即屬有據，應予准許。
五、本件係就民事訴訟法第427 條第1 項適用簡易程序所為被告
    敗訴之判決，爰依同法第389 條第1 項第3 款之規定，依職
    權宣告假執行。
六、訴訟費用負擔之依據：民事訴訟法78條。
　
中    華    民    國   111    年    2     月     25   日
                  桃園簡易庭  法  官  汪智陽
以上正本係照原本作成。
如不服本判決，應於送達後20日內，向本院提出上訴狀並表明上
訴理由，如於本判決宣示後送達前提起上訴者，應於判決送達後
20日內補提上訴理由書（須附繕本）。
如委任律師提起上訴者，應一併繳納上訴審裁判費。
中    華    民    國   111    年    2     月    25    日
                              書記官  陳家蓁